【裁判字號】    97,上易,796
【裁判日期】    971201
【裁判案由】    傷害
【裁判全文】
臺灣高等法院高雄分院刑事判決         97年度上易字第796號
上  訴  人
即  被  告  甲○○
上列上訴人因傷害案件，不服臺灣屏東地方法院96年度易字第86
4 號中華民國97年7 月4 日第一審判決（起訴案號：臺灣屏東地
方法院檢察署96年度偵字第6300號），提起上訴，本院判決如下
：
    主  文
上訴駁回。
甲○○緩刑貳年。
    事  實
一、甲○○於民國96年8 月6 日上午10時10分許，因房租問題，
    在屏東縣麟洛鄉○○村○○路永興巷35號之2 「山翡翠庭園
    餐廳」（目前已停業），與承租人即餐廳經營人乙○○發生
    爭執。甲○○於爭執過程中，竟基於傷害他人身體之犯意，
    以拳頭及掃把毆打乙○○之頭部、耳朵及鼻樑等處，造成乙
    ○○受有頭部外傷併頭暈、鼻部挫傷併擦傷、右耳挫傷併耳
    鳴及臉部2 公分x2公分之擦傷。
二、案經乙○○訴由臺灣屏東地方法院檢察署檢察官偵查起訴。
    理  由
壹、證據能力部分：
一、按被告以外之人於偵查中向檢察官所為陳述，除顯有不可信
    之情況者外，得為證據，刑事訴訟法第159 條之1 第2 項定
    有明文。查證人乙○○於偵查中之供述（偵查卷第8-9 頁）
    ，已依法具結，查無有何顯不可信之情況，且其於原審審理
    中已經以證人身分到庭進行交互詰問，是其證詞，依上開規
    定，自得為證據。
二、按除顯有不可信之情況外，從事業務之人於業務上或通常業
    務過程所須製作之紀錄文書、證明文書，亦得為證據。刑事
    訴訟法第159 條之4 第2 款定有明文。本件卷附由國仁醫院
    出具之診斷證明書，雖係被告以外之人於審判外所為之書面
    陳述，為傳聞證據，然其為從事醫療業務之醫師本於業務所
    製作之證明文書，且又無其他顯不可信之情況，依前開法律
    規定，應有證據能力。
貳、實體部分：
一、訊據上訴人即被告甲○○對於上開時地傷害告訴人乙○○之
    事實，坦承不諱（見本院卷第24頁、第38頁筆錄），核與證
    人即告訴人乙○○於偵查及原審審理中證述相符，並經證人
    即「山翡翠庭園餐廳」員工邱池葦於原審證稱：其雖未目睹
    案發經過，但於案發當天11點到達現場時，曾聽聞告訴人自
    稱遭被告毆打，當時告訴人眉宇之間有紅腫傷勢，情緒甚為
    激動（見原審卷第53頁）等情一致，並有國仁醫院出具之診
    斷證明書1 紙附卷可考（見96年度他字第1452號卷第4 頁）
    。被告自白與事實相符，事證明確，被告犯行堪以認定，應
    依法論科。
二、核被告所為，係犯刑法第277 條第1 項之傷害罪。
三、原判決認被告罪證明確，因而適用刑法第277 條第1 項、第
    41條第1 項前段，刑法施行法第1 之1 條規定，審酌被告之
    智識程度、曾有公共危險之犯罪前科，其明知與告訴人有房
    租爭議，竟不尋求以法律途徑解決，反訴諸暴力，率爾毆打
    告訴人，且集中攻擊告訴人之頭部及臉部要害，意外導致死
    亡或重傷之危險性甚高，告訴人傷勢非輕，被告事後非但未
    主動向被害人道歉，尋求和解，反而一再飾詞辯解，欲將責
    任轉嫁與告訴人，無任何悔意一切情狀，量處有期徒刑4 月
    ，並諭知易科罰金以新台幣（下同）1 千元折算一日。經核
    原判決認事用法，尚無不合，量刑亦屬允當。被告上訴意旨
    ，以原審量刑過重，指摘原判決不當，為無理由，應予駁回
    。
四、查被告未曾受有刑徒刑以上刑之宣告，有台灣高等法院被告
    前案紀錄表附卷可稽，其因一時失慮致罹刑章，且於本院審
    理中已與告訴人達成和解，並已當庭支付告訴人2 萬元，有
    和解書在卷可憑（見本院卷第31頁）；且經告訴人到庭陳明
    願原諒被告（見本院卷第25頁筆錄），被告經此論罪科刑之
    教訓，當知警惕，應無再犯之虞，本院認其所宣告之刑，以
    暫不執行為適當，爰併宣告緩刑2 年，以啟自新。
據上論斷，應依刑事訴訟法第368 條，刑法第74條第1 項第1 款
，判決如主文。
本案經檢察官蔡國禎到庭執行職務。
中    華    民    國    97    年    12    月    1     日
                  刑事第三庭    審判長法  官  周賢銳
                                      法  官  黃仁松
                                      法  官  施柏宏
以上正本證明與原本無異。
本件判決不得上訴。
中    華    民    國    97    年    12    月    1     日
                                      書記官  白  蘭
附錄本件判決論罪科刑法條：
刑法第277條第1項
傷害人之身體或健康者，處3 年以下有期徒刑、拘役或新臺幣3
萬千元以下罰金。


司法院資訊處製作；財團法人民間司法改革基金會備份。
